臺灣板橋地方法院民事判決　　　　　　　　　　　　　　　九十三年度簡字第五號
　　原　　　告　丙○○
　　被　　　告　甲○○
　　訴訟代理人　乙○○
右當事人間請求土地所有權移轉登記事件，於民國九十三年八月二十三日言詞辯論終
結，本院判決如左：
    主      文
原告之訴駁回。
訴訟費用由原告負擔。
    事實及理由
一、本件原告起訴請求被告及徐弘昆、徐靖昆、徐瑞凰、劉國英等人將座落台北縣土
    城市○○段二三二、二三八地號（分割重測前為大安寮段大暖坑小段一之三、一
    之七地號）所有權移轉登記予原告（其中被告應有部分四分之一、徐弘昆、徐靖
    昆、徐瑞凰公同共有應有部分四分之一、劉國英應有部分二分之一），經本院以
    九十三年度訴字第七一○號受理，於依通常訴訟程序審理中，原告撤回對徐弘昆
    、徐靖昆、徐瑞凰、劉國英之請求，其訴訟標的價額僅餘新台幣（下同）十八萬
    九千六百一十元，並未逾五十萬元，依民事訴訟法第四百二十七條第一項規定，
    即應改適用簡易訴訟程序，合先敘明。
二、原告起訴主張：兩造於民國八十一年間，簽訂不動產買賣契約書，由被告將系爭
    土地應有部分四分之一出售予原告，原告已付清價款，惟被告迄未將所有權移轉
    登記予原告，爰依買賣契約法律關係，訴請被告辦理土地移轉登記等情，並提出
    不動產買賣契約書、土地所有權狀、土地買賣所有權移轉契約書、印鑑證明、土
    地登記謄本及地籍圖謄本等件為證。
三、被告則以：其於八十一年五月十五日，與原告成立不動產買賣契約，同意出賣所
    有台北縣土城鄉○○○段大暖坑小段第一之三、一之七、二、三、二十九、二十
    九之十五、三十之一、三十之二十一等地號土地之應有部分（如契約書所載），
    並交付辦理移轉所有權登記文件予原告，依上開不動產買賣契約書第四條第五款
    約定，自八十一年起原告應負責繳納本件系爭土地之地價稅，然原告於八十一年
    五月底，取得系爭土地移轉所有權登記文件後，自八十三年起即未依約繳納系爭
    土地之地價稅，被告即依上開契約書所載地址通知原告繳納八十三年地價稅，並
    請原告速於辦理本件系爭土地所有權移轉登記，如原告逾期不處理，即依約解除
    契約，詎原告不僅拒收上開通知並避不見面，致系爭土地之地價稅自八十三年起
    至今均由被告繳納，被告前又發函解除系爭土地不動產買賣契約及沒收價金，並
    再以答辯狀送達原告時依契約書第五條之約定解除系爭土地買賣契約及沒收價金
    ，故原告請求主張被告應偕同辦理系爭土地所有權應有部分之移轉登記，顯無理
    由等語置辯，並提出不動產買賣契約書、存證信函、地價稅繳納通知、收據及罰
    單收據等件為證。
四、原告主張兩造於八十一年間，簽訂不動產買賣契約書，由被告將系爭土地應有部
    分四分之一出售予原告，價款已經付清，惟尚未辦理所有權移轉登記之事實，業
    據提出不動產買賣契約書、土地所有權狀、土地買賣所有權移轉契約書、印鑑證
    明、土地登記謄本及地籍圖謄本等件為證，且為被告所不爭執，固堪信為真實。
五、惟查：
（一）本件兩造於八十一年五月十五日，就含系爭土地在內之多筆土地，簽訂不動產
      買賣契約書時，被告即將辦理所有權移轉登記文件（包括土地所有權狀、土地
      買賣所有權移轉契約書、印鑑證明）交付原告，原告當可持上開文件，自行至
      地政機關辦理移轉登記，應認被告已盡出賣人之義務，乃原告因個人原由遲未
      持該文件辦理移轉登記，致事後欲登記時遭地政機關以印鑑證明逾期無效為由
      拒絕受理，其咎在原告本人，原告因此再請求被告辦理移轉登記，殊屬無理。
（二）復按兩造不動產買賣契約書第四條第五款約定：買賣成立日後應納之稅捐由甲
      方即原告負責繳納；第五條約定：甲方發生背約不與乙方即被告履行買賣時，
      乙方得沒收已收款項同時解除契約等語，有兩造提出之不動產買賣契約書在卷
      可稽。查被告抗辯原告自八十三年起即未依約繳納系爭土地之地價稅等節，業
      據提出地價稅繳納通知、收據及罰單收據等件為證，且為原告所不爭執，揆諸
      前開契約約定，被告以原告未依約繳納地價稅為由，寄發存證信函並以答辯狀
      再請求被告依買賣契約辦理土地所有權移轉登記。
六、從而，本件原告基於買賣契約之法律關係，請求被告將座落台北縣土城市○○段
    二三二、二三八地號應有部分四分之一移轉登記予原告，為無理由，應予駁回。
七、本件事證已臻明確，兩造其餘主張及攻擊防禦方法，核與判決結果不生影響，爰
    不另一一論述。
八、據上論結，本件原告之訴為無理由，依民事訴訟法第七十八條，判決如主文。
中　　　華　　　民　　　國　　九十三　　年　　　九　　　月　　　六  　　日
                                臺灣板橋地方法院民事第二庭
                                    法  官  連士綱
右為正本係照原本作成
如對本判決上訴，須於判決送達後廿日內向本院提出上訴狀
中　　　華　　　民　　　國　　九十三　　年　　　九　　　月　　  九    　日
                                    書記官  李宏明
